【裁判字號】    89,訴,598
【裁判日期】    890825
【裁判案由】    偽造文書等
【裁判全文】
臺灣臺北地方法院刑事判決                          八十九年度訴字第五九八號
    公  訴  人  臺灣臺北地方法院檢察署檢察官
    被      告  乙○○
    選任辯護人  梁治律師
右列被告因詐欺等案件，經檢察官提起公訴（八十九年度偵字第四一八三號），本院
判決如左：
    主  文
乙○○連續行使偽造私文書，足以生損害於他人，處有期徒刑拾月，緩刑參年。如附
表所示第一聯簽帳單計肆張、第二聯、第三聯簽帳單上偽造丙○○之署押共捌枚均沒
收。
    事  實
一、乙○○於民國（下同）八十八年八月三十一日，在桃園縣某餐廳共同歡送原任職
    於桃園縣八德安養中心欲離職同事丙○○，席間丙○○將皮包（內有丙○○申請
    中國信託商業銀行股份有限公司「下稱中國信託公司」核發ＶＩＳＡ信用卡一張
    ，卡號為0000-0000-0000-0000）一個遺忘在上述餐廳，乙○○竟意圖為自己不
    法之所有，先將丙○○之皮包侵占入己；隨後又基於概括之犯意，於當（三十一
    日）日深夜至翌日凌晨間，連續持上開信用卡至桃園縣內如附表所示之特約商店
    ，偽造「丙○○」署押於簽帳單上並提出於各特約商店之店員以行使，使各該特
    約商店店員在核對簽帳單上之簽名與信用卡上之簽名相符，誤認其為合法之持卡
    人而均陷於錯誤而交付其所消費及購買之物品，共計新台幣（下同）四萬三千八
    百八十元，足以生損害於丙○○、中國信託商業銀行支付特約商店簽帳消費款項
    及如附表所示之特約商店就上開信用卡簽帳單上署名真正之認定等事宜。同年九
    月一日丙○○發現皮包遺失詢問同事是否有人拾獲，乙○○以酒醉為由表示不清
    楚，丙○○遂向中國信託公司掛失信用卡，嗣後乙○○因中國信託公司追查知道
    無法逃避才將整個皮包（含上開中國信託信用卡）返還丙○○，始查知上情。
二、案經中國信託公司訴由台灣台北地方法院檢察署檢察官偵查起訴。
    理  由
一、訊據被告乙○○對於右揭時、地被訴之犯罪事實，坦承不諱，核與告訴人代理人
    甲○○、何育翰及被害人丙○○等人證述之情節相符，復有客戶消費明細表、簽
    帳單、切結書等影本在卷足資佐證，被告之自白與事實相符，足堪信實，本件事
    證明確，犯行堪予認定，應予依法論科。
二、核被告所為，係犯刑法第三百三十七條侵占脫離本人持有物罪、第二百十六條行
    使第二百十條偽造私文書罪及第三百三十九條詐欺罪。偽造署押為偽造私文書之
    部分行為；偽造私文書之低度行為，又為行使之高度行為所吸收，均不另論罪。
    被告所犯前開三罪之間，有方法結果之牽連關係，依刑法第五十五條之規定，應
    從較重之行使偽造私文書處斷。其先後多次行使偽造私文書及詐欺之犯行，時間
    緊密，犯罪構成要件相同，顯係基於概括之犯意為之，為連續犯，依刑法第五十
    六條規定，均以一罪論，並加重其刑。爰審酌被告僅因一時貪念而犯罪、其犯罪
    之手段尚屬平和、所生損害得予彌補及犯後已清償簽單款項及坦承犯行等一切情
    狀，量處如主文所示之刑，以資懲儆。查被告前未曾受有期徒刑以上刑之宣告，
    有台灣高等法院檢察署刑案紀錄簡覆表附卷可稽，其因一時貪慾圖便致罹刑章，
    且被告有正當職業，有被告提出之在職證明書在卷為憑，經此刑之教訓，當知所
    警惕，而無再犯之虞，本院認前開對其宣告之刑，以暫不執行為適當，爰併宣告
    緩刑三年，以啟自新。如附表所示第一聯簽帳單計四張，由被告保管不能證明業
    已滅失，為被告所有且供犯罪所用之物，業據被告供明在卷，其第二聯、第三聯
    簽帳單分別由特約商店及發卡銀行保管，非屬被告所有，惟其上偽造丙○○之署
    押共八枚不能證明業已滅失，爰分別依刑法第三十八條第一項第二款及第二百十
    九條之規定，併予宣告沒收。
據上論斷，應依刑事訴訟法第二百九十九條第一項前段、刑法第五十六條、第二百十
六條、第二百十條、第三百三十九條第一項、第五十五條、第七十四條第一款、第二
百十九條、第三十八條第一項第二款、罰金罰鍰提高標準條例第一條前段，判決如主
文。
本案經檢察官王巧玲到庭執行職務
中    華    民    國      八十九      年    八        月    二十五    日
                                      臺灣臺北地方法院刑事第七庭
                                          法  官  陶亞琴
右正本證明與原本無異。
如不服本判決，應於判決送達後十日內，向本院提出上訴狀。
                                          書記官  陳圓圓
中    華    民    國      八十九      年     九       月       二     日
附錄本案論罪科刑法條全文
刑法第二百十條
偽造、變造私文書，足以生損害於公眾或他人者，處五年以下有期徒刑。
刑法第二百十六條
行使第二百十條至第二百十五條之文書者，依偽造、變造文書或登載不實事項或使登
載不實事項之規定處斷。
刑法第三百三十七條
意圖為自己或第三人不法之所有，而侵占遺失物、漂流物或其他離本人所持有之物者
，處五百元以下罰金。
刑法第三百三十九條
意圖為自己或第三人不法之所有，以詐術使人將本人或第三人之物交付者，處五年以
下有期徒刑、拘役或科或併科一千元以下罰金。
以前項方法得財產上不法之利益或使第三人得之者亦同。
前二項之未遂犯罰之。
附表：
編號  時      間  特約商店                 簽帳金額
      （民國）                            （新台幣）
１、  88.08.31.   格瑞絲視聽器材行         17000元
２、  88.08.31.   富貴賓館                  1380元
３、  88.09.01.   凡賽斯餐廳               10500元
４、  88.09.01.   格瑞絲視聽器材行         15000元
                                       合計43880元


司法院資訊處製作；財團法人民間司法改革基金會備份。
